

# **STEFAN DE RAADT**

SOFTWARE ONTWIKKELAAR

Telefoon: 06 8318 9996

E-mail: stefanderaadt@gmail.com

Portfolio: https://stefanderaadt.nl

### **OVER MIJ**

Mijn naam is Stefan de Raadt, ik ben 22 jaar oud en woon in Maurik (Gelderland). In mijn vrije tijd vindt ik het leuk om te: gamen, wandelen, sportvissen, skaten en hardlopen. Verder ontdek ik graag de nieuwste technieken/frameworks rondom het gebied van software.

### **ERVARING**

## ZZP Ontwikkelaar Omroep NTR – Het Klokhuis (2019)

- Gewerkt aan de nieuwe Gamestudio, een webapp waarmee het mogelijk is om zelf games te bouwen en deze te delen met andere gebruikers.
- Technieken: React.JS, Sass en Javascript (ES6)

# Ontwikkelaar / Stagiair

### Software Minox (2018 - nu)

- Stageopdracht afgerond waarbij ik grootboekrekeningen moest koppelen aan RGS (Referentie Grootboek Schema). Door grootboekrekeningen te koppelen aan deze codes zijn deze rekeningen vervolgens beter deelbaar/vergelijkbaar met elkaar.
- Technieken: React.JS, Node.JS, Docker, Microservices en Javascript (ES6)

# Ontwikkelaar / Stagiair

### Software Astecom (2016 – 2018)

- Eindstage voor het MBO. Vooral bezig geweest in een onbekende taal: PxPlus. Door deze stage ben ik veel beter geworden in zelfstandig problemen oplossen, vooral door het gebrek aan documentatie/informatie over deze taal.
- Technieken: PxPlus, PHP, Laravel en React.JS

### Stagiair TWS Media (2015)

- Eerste stage op het MBO waarbij ik vooral veel algemene programmeer kennis heb opgedaan. TWS Media was een bedrijf die vooral websites ontwikkelden in Drupal.
- Technieken: HTML5, CSS3, Javascript, Drupal en Java

## VAARDIGHEDEN

### Talen

Javascript (ES6/ES5), HTML5, CSS3, Sass, Java, Json, Node.JS, PHP, Ruby en C# .NET

### Frameworks/Tools

React.JS, Vue.JS, Jest, JUnit, Git, Docker, Express.JS, Laravel, Spring Framework, Unity, Xamarin, Bootstrap, Bulma en Ruby on Rails

### Verdere ervaringen

Scrum, Test Driven Development en verschillende Design Patterns

## **OPLEIDINGEN**

# **HBO-ICT Software** Engineering

& Information Hogeschool Utrecht (2016 - nu)

## MBO 4 Applicatie Ontwikkelaar

ROC A12 (2013-2016)